【裁判字號】    89,訴,1107
【裁判日期】    900302
【裁判案由】    毒品危害防制條例
【裁判全文】
臺灣彰化地方法院刑事判決                        八十九年度訴字第一一七號
    公  訴  人  臺灣彰化地方法院檢察署檢察官
    被      告  甲○○
右列被告因毒品危害防制條例案件，經檢察官提起公訴（八十九年度毒偵字第四一七
二號）及移送併案審理（八十九年度毒偵字第四七九０、四七九九、五六九九號），
本院判決如左：
        主  文
甲○○連續施用第一級毒品，處有期徒刑壹年貳月
        事  實
一、甲○○前有妨害風化、傷害等罪前科（不構成累犯）。其後，於八十六年間犯施
    用毒品案件，本院判處有期徒刑三年後，因值毒品危害防制條例公布生效，乃上
    訴經台灣高等台中分院依甫施行之上開條例規定，裁定送觀察、勒戒後，認無繼
    續施用毒品之傾向，業於八十七年八月十九日以八十七年度上訴字第一五一一號
    據為判決免刑確定。繼於八十七年十一月間再犯施用毒品案件，經台灣彰化地方
    法院檢察署檢察官依據本院八十七年度毒聲字第一九一八號裁定執行觀察、勒戒
  後，認無繼續施用毒品之傾向，於八十七年十一月二十四日以八十七年度偵緝字
    第三一七號不起訴處分確定。又於八十八年七月間，三犯施用第一、二級毒品罪
    案件，復經台灣彰化地方法院檢察署檢察官依據本院以八十八年度毒聲字第四四
    三六號裁定令入戒治處所施以強制戒治，嗣因戒治具有成效，由檢察官聲請本院
    於八十九年五月二十一日以八十九年度毒聲字第二四五０號裁定停止戒治，所餘
    戒治期間，付保護管束，於保護管束期間屆滿前，因違反規定情節重大，茲已據
    檢察官聲請本院裁准撤銷停止戒治在案（其三犯施用毒品罪部分，並由台灣彰化
    地方法院檢察署檢察官以八十八年偵字第二六０八號起訴，本院於八十九年一月
    三十一日以八十九年度訴字第七三八號判處有期徒刑一年四月確定在案）。於五
    年之內，仍不知悔改，復基於概括犯意，自八十九年八月初某日起，至同年八十
    九年十二月二十日止，在彰化縣北斗鎮其友人住處，將第一級毒品海洛因攙入香
    菸點燃吸食，約每日吸食一次，先後連續施用多次，而四犯施用毒品案件。經彰
    化縣警察局北斗分局於八十九年八月二日在該局依法採驗其尿液，呈毒品鴉片類
    （嗎啡）陽性反應，而查悉其有施用第一毒品海洛因之情事。其後，於同年八月
    四日、同年九月十三日、同年十月十七日、同年十一月十日經台灣彰化地方法院
    檢察署觀護人四次採集其尿液送驗結果，均呈嗎啡陽性反應，發覺其仍續行施用
    第一級毒品海洛因。現在台灣台中女子戒治所實施強制戒治。
二、案經彰化縣警察局北斗分局報請臺灣彰化地方法院檢察署檢察官偵查起訴及移送
    併案審理。
        理  由
一、右揭事實，訊據被告甲○○（以下簡稱被告）供認在卷，且其於八十九年八月二
    日為警所採集之尿液，及於同年八月四日、同年九月十三日、同年十月十七日、
    同年十一月十日經台灣彰化地方法院檢察署觀護人四次採集之尿液，確均檢驗呈
    嗎啡陽性反應，有彰化縣警察局北斗分局檢呈列管毒品人口尿液檢體採集送驗紀
    錄表併濫用藥物尿液檢驗報告一份（見彰化縣警察局北斗分局刑事偵查卷宗第二
    至四頁），及台灣彰化地方法院檢察署受保護管束人（被告）尿液檢體監管紀錄
    表及濫用藥物陽性檢體檢驗報告四份（見台灣彰化地方法院檢察署八十九年度毒
    偵字第四一七二號偵查卷第二、三頁；八十九年度毒偵字第四七九０號偵查卷第
    二、三頁；八十九年度毒偵字第五六九九號偵查卷第二、三頁；八十九年度毒偵
    字第五九三四號偵查卷第二、三頁）附卷可稽。查被告於八十六年間犯施用毒品
    案件，本院判處有期徒刑三年後，因值毒品危害防制條例公布生效，乃上訴經台
    灣高等台中分院依甫施行之上開條例規定，裁定送觀察、勒戒後，認無繼續施用
    毒品之傾向，業於八十七年八月十九日以八十七年度上訴字第一五一一號據為判
    決免刑確定。繼於八十七年十一月間再犯施用毒品案件，經台灣彰化地方法院檢
    察署檢察官依據本院八十七年度毒聲字第一九一八號裁定執行觀察、勒戒後，認
    無繼續施用毒品之傾向，於八十七年十一月二十四日以八十七年度偵緝字第三一
    七號不起訴處分確定。又於八十八年七月間，三犯施用第一、二級毒品罪案件，
    復經台灣彰化地方法院檢察署檢察官依據本院以八十八年度毒聲字第四四三六號
    裁定令入戒治處所施以強制戒治，嗣因戒治具有成效，由檢察官聲請本院於八十
    九年五月二十一日以八十九年度毒聲字第二四五０號裁定停止戒治在案等事實，
    有各該案判決、不起訴處分書及刑案資料查註紀錄表在卷足憑。其於五年之內，
    更犯本案，顯係四犯毒品危害防制條例第十條第一項之施用第一級毒品罪無訛。
    綜上所述，本案事證明確，被告犯行足以認定。
二、按海洛因屬第一級毒品，此稽之毒品危害防制條例第二條第二項第一款之規定可
    明。核被告所為，係犯毒品危害防制條例第十條第一項之施用第一級毒品罪。其
    於施用之際，持有第一級毒品海洛因之行為，應為施用之高度行為吸收，不另論
    罪。又其多次施用第一級毒品海洛因之行為，時間密接、犯罪構成要件復相同，
    顯係基於概括犯意反覆為之，應依刑法第五十六條連續犯之規定，論以一罪，並
    加重其刑。公訴人於起訴書雖僅記載被告於八十九年八月四日當日或前三日內某
    日之施用第一級毒品一次之行為事實，惟未據公訴人於起訴書敘及，如前開事實
    欄所載之其餘施用第一級毒品犯行，因與已起訴部分之犯罪事實，具有連續犯之
    關係，屬裁判上一罪，為法律上之同一案件，依刑事訴訟法第二百六十七條之規
    定，應為起訴效力所及，本院自得併予審判。按施用毒品，除戕害自身之健康、
    生命外，並已衍生危害家庭之不良後果，且損及社會、國家之整體利益。被告二
    犯施用毒品案件，經觀察、勒戒後，均已無繼續施用之傾向，經免刑判決及不起
    訴處分確定後，復三犯施用毒品案件，經令入戒治處所施以強制戒治，亦具成效
    出所，尚不能深切體悟，自愛自重，猶不顧施用毒品對其個人、家庭及社會、國
    家所造成之危害與負累，而四犯之，難認其罪責係屬輕微，自應受相當之刑罰制
    裁，始符社會正義。再斟酌被告既無從僅藉由觀察、勒戒及強制戒治處分，根除
    其犯罪之潛在危險，自應佐以相當之有期徒刑，以強化其違法意識，庶幾克其功
    效，是被告連番累次無視行為之危害性而更犯之，揆之施用第一級毒品罪，其法
    定本刑係六月以上，五年以下，於四犯毒品案件之情形，亦顯不適於量處一年未
    滿之有期徒刑，否則，無異兒戲相待，實難促使被告醒悟行為之非難性。爰審酌
    被告之素行、犯罪之動機、情節、所生危害及其他犯罪情節，並犯後之態度等一
    切情狀，量處如主文所示之刑。切望被告能省思本身既已離異，獨力負擔子女教
    養，自當深體生命之意義、價值與責任，善自珍惜，惕勵自新，痛下決心革除惡
    習，斷絕損友，專心戮力於工作及家庭，以垂範後世，終老倚仗有望，勿抱持僥
    倖行險、自暴自棄之心理，繼續頹廢墮落，而愧負國家政府助成戒斷毒癮之旨意
    與期待。
據上論斷，應依刑事訴訟法第二百九十九條第一項前段，毒品危害防制條例第十條第
一項，刑法第十一條前段、第五十六條，判決如主文。
中      華      民      國    九十      年      三      月      二      日
                                臺灣彰化地方法院刑事第一庭
                                      法      官  蔡  紹  良
右正本證明與原本無異。
如不服本判決，應於判決送達後十日內向本院提出上訴狀( 須附繕本 )。
中      華      民      國    九十      年      三      月      六      日
                                      法院書記官  王  惠  嬌
附錄：
毒品危害防制條例第十條。
施用第一級毒品者，處六月以上五年以下有期徒刑。


司法院資訊處製作；財團法人民間司法改革基金會備份。
